臺灣臺南地方法院刑事判決　　　　　　　　　　　　九十一年度易字第一一二號
　　公　訴　人　臺灣台南地方法院檢察署檢察官
　　被　　　告　甲○○
右列被告因竊盜案件，經檢察官提起公訴（九十一年度偵字第六五三九號），本院判
決如左：
    主  文
甲○○行使偽造私文書，足以生損害於公眾及他人，處有期徒刑肆月，如易科罰金，
以參佰元折算壹日。
    事  實
一、甲○○與乙○○原為同居關係，乙○○曾於民國九十年二月五日購得一部車牌號
    碼ＱＮ七—一七九號輕型機車，並登記為該車之車主，與甲○○共同使用該車。
    甲○○明知乙○○僅允諾其使用該車，而未同意將該車過戶至其名下，竟因缺錢
    花用，萌將該乙○○所有之機車擅自過戶至自己名下，以供典當得款花用之歹念
    ，乃意圖為自己不法之所有，於九十年十二月三十一日，在台北市士林區○○○
    街○段八二號二樓渠二人同居處，竊取乙○○所有放置在皮包內之其印章乙枚、
    身分證及機車行車執照各乙張後，即持至嘉義區監理所台南監理站辦理機車異動
    過戶手續，利用該所不知情之承辦人員洪祈閔為其偽造乙○○名義之機車車輛異
    動登記書（申請將機車過戶予新車主甲○○，係私文書），交由甲○○盜蓋乙○
    ○之印章於其上後持交回洪祈閔，據以行使，使洪祈閔將該不實過戶事項登載於
    職務上所掌之車主及異動歷史查詢之電腦電磁紀錄檔案（藉電腦之處理所顯示符
    號，足以為表示其用意之證明，係準公文書）內，將其持有該機車過戶為己有，
    意圖為自己不法所有，予以侵占入己，足以生損害於乙○○及監理機關車籍管理
    之正確性。嗣甲○○於九十一年四月八日騎乘該機車至台南市○○路○段三十九
    號明泉當舖，以該機車向該當舖典當借得新台幣（下同）一萬八千元花用，迄九
    十一年四月十二日乙○○接獲當舖之通知後，方得知該機車已為被告辦理過戶，
    經報警處理，始查知上情。
二、案經台南市警察局第五分局報請台灣台南地方法院檢察署檢察官偵查起訴。
    理  由
一、右揭事實，業據被告甲○○於審理中時供承不諱，核與被害人乙○○指訴之情節
    相符，復有明泉當舖當票、機器腳踏車新領牌照登記書、機車車輛異動登記書各
    一紙、交通部公路局嘉義區監理所台南監理站九十一年九月十二日嘉監南字第九
    一一八八二五號函乙紙及其檢送車主及異動歷史查詢單二紙等在卷可資佐證。其
    利用該所不知情之承辦人員洪祈閔製作乙○○名義之機車車輛異動登記書，交其
    盜蓋乙○○之印章於其上後持交回洪祈閔，據以行使，使洪祈閔將該不實過戶事
    項登載於職務上所掌之車主及異動歷史查詢之電腦電磁紀錄檔案內，將該該機車
    過戶為己有，自足以生損害於乙○○及監理機關車籍管理之正確性。罪證明確，
    被告犯行堪以認定。
二、核被告所為，竊盜部分，係犯刑法第三百二十條第一項之竊盜罪；使公務員將該
    不實過戶事項登載於職務上所掌之車主及異動歷史查詢之電腦電磁紀錄檔案（藉
    電腦之處理所顯示符號，足以為表示其用意之證明，係準公文書）內部分，係犯
    刑法第二百十四條、第二百二十條第二項之使公務員登載不實於職務上所掌準公
    文書罪；行使偽造之機車車輛異動登記書部分，係犯刑法第二百十六條、第二百
    十條之行使偽造私文書罪；侵占機車部分，係犯刑法第三百三十五條第一項之侵
    占罪。其利用不知情之公務員遂行偽造之機車車輛異動登記書部分，係間接正犯
    。其盜用印章為偽造私文書之階段行為，其偽造私文書後持以行使，偽造之低度
    行為應為行使之高度行為所吸收，均不另論罪。其所犯上述四罪間，有方法與結
    果之牽連關係，應依牽連犯規定，從一重依行使偽造私文書罪處斷。公訴人雖未
    就被告所犯行使偽造私文書罪、竊盜起訴，惟查被告所犯上述二罪與已經起訴之
    侵占、使公務員登載不實罪間，有方法結果之牽連關係，為牽連犯，屬裁判上一
    罪，為起訴效力所及，本院自得併予審理，附此敘明。爰審酌被告之素行、犯罪
    之動機、手段、目的、所生危害及審理中坦承犯行，態度良好等一切情狀，量處
    如主文所示之刑，並諭知易科罰金之折算標準，以示懲儆。
三、據上論斷，應依刑事訴訟法第二百九十九條第一項前段，刑法第三百二十條第一
    項、第二百十四條、第二百二十條第二項、第二百十六條、第二百十條、第三百
    三十五條第一項、第五十五條，第四十一條第一項前段，罰金罰鍰提高標準條例
    第一條前段、第二條，判決如主文。
中      華      民      國      九十一      年      十一  月      八    日
                              臺灣臺南地方法院刑事第二庭
                                  法  官     柯  顯  卿
右正本證明與原本無異。
如不服本判決，應於判決送達後十日內向本院提出上訴狀( 應附繕本 )。
                                  書記官     盧  立  勇
中      華      民      國      九十一      年      十一  月     十一   日
附錄本案論罪科刑法條全文：
刑法第二百十條：偽造、變造私文書，足以生損害於公眾或他人者，處五年以下有期
                徒刑。
刑法第二百十六條：行使第二百十條至第二百十五條之文書者，依偽造、變造文書或
                  登載不實事項或使登載不實事項之規定處斷。
刑法第三百二十條第一項：意圖為自己或第三人不法之所有，而竊取他人之動產者，
                        為竊盜罪，處五年以下有期徒刑、拘役或五百元以下罰金
刑法第二百十四條：明知為不實之事項，而使公務員登載於職務上所掌之公文書，足
                  以生損害於公眾或他人者，處三年以下有期徒刑、拘役或五百元
                  以下罰金。
刑法第三百三十五條第一項：意圖為自己或第三人不法之所有，而侵占自己持有他人
                         之物者，處五年以下有期徒刑、拘役或科或併科一千元
                         以下罰金。
